臺灣高雄地方法院刑事判決　　　　　　　99年度易字第2369號
公　訴　人　臺灣高雄地方法院檢察署檢察官
被　　　告　曾正男
上列被告因違反保護令罪等案件，經檢察官提起公訴（99年度偵
字第29128 號），本院判決如下：
    主  文
曾正男犯違反保護令罪，處有期徒刑貳月，如易科罰金，以新臺
幣壹仟元折算壹日。緩刑貳年，緩刑期間付保護管束。
    事  實
一、曾正男為林月鳳之前配偶，為家庭暴力防治法第3 條第1 款
    所定之家庭成員。曾正男前因實施家庭暴力，經本院於民國
    98年10月30日核發98年度家護字第1707號民事通常保護令，
    命曾正男不得對林月鳳實施家庭暴力行為及騷擾行為等，保
    護令之有效期間為1 年。曾正男明知上開保護令內容，仍基
    於違反保護令之犯意，於99年7 月31日上午10時30分許，見
    林月鳳自高雄縣旗山鎮（99年12月25日已改制為高雄市旗山
    區，下同）中正路中山公園騎乘機車離開，即騎乘機車一路
    尾隨而跟蹤林月鳳，於行至高雄縣旗山鎮○○路、華中街交
    岔路口「枝仔冰城」處時，曾正男突然以機車攔住林月鳳去
    處，林月鳳見狀即詢問曾正男「你跟我幹嘛」，曾正男竟以
    「你四處讓人家幹」等語公然侮辱林月鳳（公然侮辱部分業
    據撤回告訴），並基於恐嚇危害安全之犯意，以加害身體之
    事，當場向林月鳳恫稱：如果回話就當場毆打你等加害林月
    鳳身體之言語，使林月鳳心生畏懼，致生危害於其安全，而
    以此公然侮辱及恐嚇之方式對林月鳳實施家庭暴力，違反上
    開保護令不得騷擾及實施家庭暴力之命令。
二、案經被害人林月鳳訴由高雄縣政府警察局旗山分局（已改制
    為高雄市政府警察局旗山分局）報告臺灣高雄地方法院檢察
    署檢察官偵查起訴。
    理  由
一、按被告以外之人於審判外之言詞或書面陳述，除法律有規定
    者外，不得作為證據；又按被告以外之人於偵查中向檢察官
    所為之陳述，除顯有不可信之情形者外，得為證據，刑事訴
    訟法第159 條第1 項、第159 條之1 第2 項分別定有明文。
    查本判決所引用證人林月鳳於偵查中之陳述，為其於檢察官
    偵查本案時，具結後所為之證詞，且未經被告陳明有何顯不
    可信之情形，揆諸前開條文，該部分之證詞應有證據能力。
    至本判決後述所引用之證據資料，其中傳聞證據部分，縱無
    刑事訴訟法第159 條之1 至第159 條之4 或其他規定之傳聞
    證據例外情形，亦因檢察官及被告未於言詞辯論終結前對該
    證據之證據能力聲明異議，本院依刑事訴訟法第159 條之5
    第2 項、第1 項之規定，審酌卷內並無事證顯示各該陳述之
    作成時、地與週遭環境，有何致令陳述內容虛偽、偏頗之狀
    況後，亦認為適當，依刑事訴訟法第159 條之5 第1 項之規
    定，為傳聞法則之例外，應有證據能力。
二、訊據被告對於上開犯罪事實坦承不諱（本院卷第14頁），並
    有證人即告訴人林月鳳於警詢（偵卷第8 至10頁）及偵查（
    偵卷第22、23頁）之證述可資證明，另有本院98年度家護字
    第1707號民事通常保護令（偵卷第11、12頁）、高雄縣政府
    警察局旗山分局保護令執行紀錄表（偵卷第13頁）各1 份在
    卷可稽，足認被告上開任意性自白與事實相符，被告犯行堪
    予認定，本件事證明確，應依法論罪科刑。
三、按家庭暴力防治法所稱之家庭暴力，指家庭成員間實施身體
    或精神上不法侵害之行為；家庭暴力罪，指家庭成員間故意
    實施家庭暴力行為而成立其他法律所規定之犯罪；騷擾，指
    任何打擾、警告、嘲弄或辱罵他人之言語、動作或製造使人
    心生畏怖情境之行為，家庭暴力防治法第2 條第1 款、第2
    款、第3 款分別定有明文。被告違反前開保護令禁止騷擾之
    規定，又故意對林月鳳實施公然侮辱及恐嚇等犯罪，是核被
    告所為，係犯家庭暴力防治法第61條第1 款、第2 款違反保
    護令罪，及刑法第305 條恐嚇罪。起訴書之證據並所犯法條
    欄雖未載明被告所犯刑法第305 條恐嚇罪之條文，惟犯罪事
    實欄已敘及被告恐嚇之犯罪行為，該部分當在起訴範圍內，
    本院自得予以審理，併此敘明。而被告以一行為觸犯上開違
    反保護令罪及恐嚇罪，為想像競合犯，應從一重論違反保護
    令罪。
四、爰審酌被告與林月鳳曾為配偶關係，其經本院核發保護令後
    ，竟無視該保護令之意義，逕以騷擾、侮辱、恐嚇之方式對
    林月鳳為不法侵害，其行為實屬不當，其於偵查及本院行準
    備程序時尚否認犯行，足認其存僥倖之心，惟念及被告並無
    前科，有卷附臺灣高等法院被告前案紀錄表可稽，其素行尚
    可，及其於本院審理時坦承犯罪，又已與林月鳳達成和解暨
    其家庭狀況、經濟狀況（本院卷第16頁）等一切情狀，量處
    如主文所示之刑，併斟酌其犯罪情狀，諭知如主文所示易科
    罰金之折算標準。又被告於本院審理期間，業已取得告訴人
    之諒解，此有高雄縣旗山鎮調解委員會調解書1 份附卷足憑
    ，茲念被告因情緒控制能力欠佳及缺乏法治觀念致罹刑典，
    經此偵、審程序及刑之宣告，當已知所警惕，信無再犯之虞
    ，所宣告之刑以暫不執行為適當，爰依刑法第74條第1 項第
    1 款之規定併諭知緩刑2 年，另依家庭暴力防治法第38條第
    1 項之規定，宣告被告於緩刑期內付保護管束。
五、不另為公訴不受理諭知部分：公訴意旨另以被告曾正男於上
    揭時、地，對林月鳳為前揭公然侮辱行為，因認被告另涉刑
    法第309 條第1 項之公然侮辱罪嫌等語。按告訴乃論之罪，
    告訴人於第一審辯論終結前，得撤回其告訴；又告訴經撤回
    者，法院應諭知不受理之判決，刑事訴訟法第238 條第1 項
    ，及第303 條第3 款定有明文。再按刑法第309 條第1 項公
    然侮辱之罪，須告訴乃論，為同法第314 條所明定。經查，
    本件告訴人於本院審理中撤回告訴在案，此有高雄縣旗山鎮
    調解委員會調解書1 份在卷可稽，揆諸上開說明，此部分本
    應為不受理之諭知，惟該部分與前揭論罪科刑罪名具有想像
    競合犯之裁判上一罪關係，爰不另為不受理之諭知，附此敘
    明。
據上論斷，應依刑事訴訟法第299 條第1 項前段，家庭暴力防治
法第61條第1 款、第2 款、第38條第1 項，刑法第11條、第305
條、第55條、第41條第1 項前段、第74條第1 項第1 款，刑法施
行法第1 條之1 第1 項、第2 項前段，判決如主文。
本案經檢察官吳昇峰到庭執行職務
中    華    民    國   100    年    1     月    31    日
                  刑事第一庭    法  官  蔡書瑜
以上正本證明與原本無異。
如不服本判決應於收受送達後10日內向本院提出上訴書狀，並應
敘述具體理由；如未敘述上訴理由者，應於上訴期間屆滿後20日
內向本院補提理由書（均須按他造當事人之人數附繕本）「切勿
逕送上級法院」。
中    華    民    國   100    年    1     月    31    日
                                 書記官 林玉珊
附錄：論罪法條
中華民國刑法第305條
以加害生命、身體、自由、名譽、財產之事，恐嚇他人致生危害
於安全者，處2 年以下有期徒刑、拘役或 3 百元以下罰金。
家庭暴力防治法第61條
違反法院依第14條第1 項、第16條第3 項所為之下列裁定者，為
本法所稱違反保護令罪，處3 年以下有期徒刑、拘役或科或併科
新臺幣10萬元以下罰金：
一、禁止實施家庭暴力。
二、禁止騷擾、接觸、跟蹤、通話、通信或其他非必要之聯絡行
    為。
三、遷出住居所。
四、遠離住居所、工作場所、學校或其他特定場所。
五、完成加害人處遇計畫。